【裁判字號】    89,交訴,137
【裁判日期】    901212
【裁判案由】    公共危險等
【裁判全文】
臺灣臺北地方法院刑事判決                        八十九年度交訴字第一三七號
    公  訴  人  臺灣臺北地方法院檢察署檢察官
    被      告  丁○○
右列被告因公共危險等案件，經檢察官提起公訴（八十九年度偵字第一八一五八號）
，本院判決如左：
    主  文
丁○○從事業務之人，因業務上之過失傷害人，處有期徒刑參月。又駕駛動力交通工
具肇事，致人受傷而逃逸，處有期徒刑壹年肆月。應執行有期徒刑壹年陸月。
    事  實
一、丁○○係職業計程車司機，為從事駕駛業務之人，於民國八十九年二月十三日二
    十二時五十分左右，駕駛ＥＤ－一九一號計程車，由南向北，途經台北市大安區
    ○○○路四段二一六巷四十二號前，明知該路段係屬雙向二車道，且劃有分向限
    制線（雙黃線），原應注意不得駛入來車道，且依當時情形，路面、視距均良好
    ，並無何障礙物，即無不能注意之情事，竟疏未注意及此，為超越臨時停車載客
    之前行車，而跨越雙黃線超車，而駛入來車道，適有林士傑騎乘ＡＬＣ－一七九
    號機車後載丙○○自對向駛來，丁○○因閃避不及，而撞及該機車之後座乘客置
    腳架，使林士傑所騎乘之機車倒地，致丙○○倒地後受有左下肢瘀傷肆乘貳公分
    之傷害。丁○○肇事致人受傷後，不僅未立即下車處理，反加速逃逸。嗣經警依
    路人所提供之肇事車輛車號循線查獲。
二、案經丙○○訴由台北市政府警察局大安分局報請台灣台北地方法院檢察署檢察官
    偵查起訴。
    理  由
一、訊據被告丁○○固坦承以駕駛該ＥＤ－一九一號計程車為業，但矢口否認有上開
    犯行，辯稱：伊未開車肇事，因如發生車禍，自有保險公司出面理賠，伊無逃逸
    之理由云云。經查，被告坦承在八十九年二月十三日前後期間內，上開計程車係
    由其所駕駛，並未交由他人駕駛之事實（見甲○八十九年度偵字第一八一五六號
    偵卷第三頁、第三十頁、本院九十年十一月二十八日審理筆錄），又證人林士傑
    於偵查中證稱：「當時我（倒地後）爬起來看，是福特六和車型」等語（見上開
    偵卷第三十一頁），核與被告供陳該ＥＤ－一九一號計程車為福特六和車型相符
    （見上開偵卷第三十一頁、本院審理筆錄）；而肇事計程車之車號確為ＥＤ－一
    九一號之事實，亦據目擊車禍發生之路人，即證人乙○○於本院審理中證稱：「
    我沒有看清楚肇事逃逸計程車車號，但是在我車後的一輛自小客駕駛及對街民眾
    有過來告知肇事計程車車號為ＥＤ－一九一，在場民眾多人所提供的計程車車號
    均為ＥＤ－一九一」等語在卷（見本院九十年七月十二日訊問筆錄）。由上可知
    ，本件車禍係因被告駕駛該計程車肇事，且肇事致人受傷後逃逸等情，足堪認定
    ，被告空言辯稱該計程車投有保險，其無肇事逃逸理由云云，卻無從供陳向何保
    險公司投保、投保內容如何等詳細之保險事宜，所辯無非卸責之詞，顯不足採信
    。而告訴人丙○○因本件車禍身體受有傷害之情，並有驗傷診斷書一紙在卷為憑
    。此外，復有道路交通事故調查報告表、談話紀錄表等附卷可按。
二、按汽車在雙向二車道行駛時，在劃有分向限制線之路段，不得駛入來車之車道內
    ，道路交通安全規則第九十七條第二款定有明文。被告係考領有適當駕照之人，
    對於上開規定，理應知之甚詳，無法諉為不知，自應加以注意，且依當時之路況
    、視距均良好，且無障礙物，有道路交通事故調查報告表為憑，並無何不能注意
    之情事，竟疏未注意，率然跨越雙黃線，侵入來車道致肇事，難卸過失之責，而
    告訴人之受傷，亦與被告之過失行為間有相當因果關係，被告過失傷害人之事實
    ，應堪認定。又被告肇事後，不僅未立即下車處理，反駕車加速逃逸，已如前述
    ；本件事證明確，其犯行堪以認定。
二、被告以駕駛計程車載客為業，自係從事業務之人，其因業務過失駕車肇事致人受
    傷，係犯刑法第二百八十四條第二項前段之業務過失傷害罪。又被告駕車肇事致
    人受傷後卻逃逸，所為係犯刑法第一百八十五條之四之駕駛動力交通工具肇事逃
    逸罪。所犯上開二罪，行為不同，罪名互異，應予分論併罰。爰審酌其品行，肇
    事逃逸之動機、目的無非心存僥倖卸責，過失之程度，告訴人受傷情形，所生交
    通安全之危害，迄未賠償告訴人損害，暨犯罪後猶砌詞卸責等一切情狀，茲就上
    述二罪，各量處如主文所示之刑，並定其應執行刑。
據上論斷，應依刑事訴訟法第二百九十九條第一項前段，刑法第二百八十四條第二項
前段、第一百八十五條之四、第五十一條第五款，罰金罰鍰提高標準條例第一條前段
，判決如主文。
本案經檢察官戊○○到庭執行職務
中    華    民    國      九十        年      十二    月      十二    日
                                      臺灣臺北地方法院交通法庭
                                          法  官    侯水深
右正本證明與原本無異。
如不服本判決，應於判決送達後十日內向本院提出上訴狀(應抄附繕本)。告訴人或被
害人如對於本判決不服者，應具備理由請求檢察官上訴，其上訴期間之計算係以檢察
官收受判決正本之日期為準。
              書記官    劉芸珊
中    華    民    國      九十        年      十二    月      十二    日
附錄本案論罪科刑法條全文：
刑法第一百八十五條之四：
駕駛動力交通工具肇事，致人死傷而逃逸者，處六月以上五年以下有期徒刑。
刑法第二百八十四條
一因過失傷害人者，處六月以下有期徒刑，拘役或五百元以下罰金。致重傷者，處一
  年以下有期徒刑，拘役或五百元以下罰金。
二從事業務之人，因業務上之過失傷害人者，處一年以下有期徒刑、拘役或一千元以
  下罰金。致重傷者，處三年以下有期徒刑，拘役或二千元以下罰金。


司法院資訊處製作；財團法人民間司法改革基金會備份。
